Minutes et répertoires du notaire Jean Antoine CARON, janvier 1674 - 21 février 1707 (étude IV)
Archives nationales
- Minutes de Jean Antoine CARON, janvier 1674 - février 1707; MC/ET/IV/209 - MC/ET/IV/335
  - Minutes. 1700, 11 août - 1700, 11 août 1700 - 1700; MC/ET/IV/305
    - Potier d'Etain (mise en apprentissage) § .. par Moncomble (Marie) de son frère emancipé d'âgé chez ROBE (Louis) Maître potier d'étain, nourri, logé blanchi sans deux debourser de part ni d'autre, 5 septembre 1700; MC/ET/IV/305
    - COROYE (Valentin) Maître potier d'étain § Arrêté de compte après décès d'Antoine Gallet, 14 septembre 1700; MC/ET/IV/305
      Coroye, Valentin
    - BRAULE (Pierre) architecte Rue de 2 écus § Constitution par la veuve de .., 18 septembre 1700; MC/ET/IV/305
      Braule, Pierre
    - ELIE (Louis) Maître serrurier Rue du Plat d'Etain § Quittance, 7 octobre 1700; MC/ET/IV/305
      quittance; Elie, Louis
    - GALLET (Antoine) maître Potier d'étain Pilliers des Halles § Partage .., 19 octobre 1700; MC/ET/IV/305
      partage; Gallet, Antoine
    - GALLET (Etienne) Maître potier d'étain § Partage, 19 octobre 1700; MC/ET/IV/305
      partage; Gallet, Etienne
    - OPPENORDT (Alexandre Jean) Ebéniste ordinaire du Roi Galleries du Louvre § Bail -, 20 octobre 1700; MC/ET/IV/305
    - MARGUILLIER (Jean) Maître doreur Rue des Gravilliers § Partage, 25 octobre 1700; MC/ET/IV/305
      partage; Marguillier, Jean
    - VINANT (François Paul) Maître doreur § Partage, 25 octobre 1700; MC/ET/IV/305
      partage; Vinant, François Paul
    - MARCHAND (François) entrepreneur des travaux du Roy Rue de Tissanderie § Mariage du fil de .., 29 octobre 1700; MC/ET/IV/305
      contrat de mariage; Marchand, François
    - AUBERT (François) maître Tapissier Rue Saint-Croix de la Bretonnerie, 6 novembre 1700; MC/ET/IV/305
      Aubert, François
    - JANOT (Pierre) Architecte Rue de la Coutellerie § Inventaire après décès de la mère de .., 10 novembre 1700; MC/ET/IV/305
      inventaire; Janot, Pierre
    - JANOT (Louis) Maître maçon Rue de la Coutellerie § Inventaire après décès de la femme de .., 10 novembre 1700; MC/ET/IV/305
      inventaire; Janot, Louis
    - DESMAREST (René) Doreur Rue Royale § Mise en apprentissage du frère de .., 15 novembre 1700; MC/ET/IV/305
      contrat d'apprentissage; Desmarest, René
    - DOREUR sur BOIS (apprentissage) § mise en apprentissage par DESMAREST (René). Doreur, de son frère, Joseph, âgé de 14 ans, pour 5 années chez PATIN (Claude) doreur sur bois, nourri, logé, blanchi sans denier débourse de part ni d'autre, 15 novembre 1700; MC/ET/IV/305
      contrat d'apprentissage
    - PATIN (Claude) Maître Doreur du bois Rue de la Poterie § mise en apprentissage chez .., 15 novembre 1700; MC/ET/IV/305
      contrat d'apprentissage; Patin, Claude
    - JANOT (Pierre) architecte Rue de la Coutellerie § Compte, 16 novembre 1700; MC/ET/IV/305
      Janot, Pierre
    - JANOT (Louis) Maître maçon Rue de la Coutellerie § Compte, 16 novembre 1700; MC/ET/IV/305
      Janot, Louis
    - MOUILLET (Nilaize) maître Cartier Rue des Boucheries § Mise en apprentissage, 21 novembre 1700; MC/ET/IV/305
      contrat d'apprentissage; Mouillet, Nilaize
    - CARTIER (apprentissage de) § Mise en .. par Desquinemarc de son fils âgé de 15 ans, pour Lyannes chez MOUILLET (Nicaize) maître cartier, logé nourri blanchi moyennant 75 livres, 21 novembre 1700; MC/ET/IV/305
    - DRUE (François) Maître brodeur; Rue de l'Egout § Quittance, 24 novembre 1700; MC/ET/IV/305
      quittance; Drue, François
    - LE ROUX (Théophraste) Maître brodeur Rue Montorgueil § Quittance, 24 novembre 1700; MC/ET/IV/305
      quittance; Le Roux, Théophraste
    - Desmarets, orfèvre, rue Saint-Martin § Constitution, 1er décembre 1700; MC/ET/IV/305
      constitution de rente; Desmarets, M.
    - VIMONT (Claude) Maître cartes quartier Saint-Germain-des-Prés Rue de Tavany. § Mariage de .., 21 décembre 1700; MC/ET/IV/305
      contrat de mariage; Vimont, Claude
    - ROBE (Louis) Maître potier d'étain Bois les pilliers des halles § mise en apprentissage Chez .., 5 septembre 1750; MC/ET/IV/305
      contrat d'apprentissage; Robe, Louis
    - HAROY (Louis) Maître doreur Rue Montmartre § Partage, 25 octobre 1780; MC/ET/IV/305
      partage; Haroy, Louis
  - Minutes. 1701, janvier - 1701, 20 avril, janvier 1701 - 20 avril 1701; MC/ET/IV/306
    - Jacob (Guillaume), marchand orfèvre joaillier, rue de Gesvres § Tuteur des enfants mineurs de Christophe Jacob, présent à l'inventaire après décès dudit., 12 janvier 1701; MC/ET/IV/306
      inventaire après décès; Jacob, Guillaume; Jacob, Christophe
    - JACOB (Christophe) marchand Orfèvre joaillier § rue de Gesvres § Inventaire après décès de .., 12 janvier 1701; MC/ET/IV/306
      inventaire; Jacob, Christophe
    - Contrat de mariage entre Gilles-Marie Oppenord, architecte, demeurant aux galeries du Louvre, âgé de vingt-huit ans, fils d'Alexandre-Jean Oppenordt, ébéniste ordinaire du roi, et de Judith Favier, demeurant aussi aux galeries du Louvre, et Antoinette Bérard, fille d'Antoine Bérard, ancien consul et ancien grand garde des marchands drapiers de la ville de Paris, et de Claude-Jeanne Henry, demeurant quai de la Mégisserie. Ont signé avec les parents et amis: Jules Hardouin-Mansart, premier architecte et surintendant des bâtiments du roi arts et manufactures de France, Robert de Cotte, inspecteur général des bâtiments du roi, en qualité d'amis., 23 janvier 1701 - 26 avril 1701; MC/ET/IV/306
      Régime matrimonial: communauté. - Dot: 22.500 livres payables la veille des noces (750 livres de rente sur les aides et gabelles, au principal de 15.000 livres, 5.000 livres en deniers comptants, 1.000 livres en trousseau, et un lit en tapisserie de point à la turque, d'une valeur de 1.500 livres). - Biens du futur: ses parents lui donnent 62.500 livres (1.000 livres de rente sur les aides et gabelles, au principal de 20.000 livres, une maison à l'enseigne de la Souche, sise rue du Petit-Lion, louée 500 livres, d'une valeur de 10.000 livres, 1.000 livres en deniers comptants, 1.500 livres en meubles, une autre maison sise aux Halles, d'une valeur de 24.000 livres, composée de deux corps de logis, l'un, avec trois boutiques, sur la halle au blé, l'autre, avec une boutique, à l'enseigne de l'Image Notre-Dame sur la rue de la Fromagerie, louées 1.236 livres; enfin, pour les 6.000 livres restant, la moitié d'une autre maison sise rue de la Tixeranderie, louée 600 livres. - Douaire: 500 livres de rente s'il y a des enfants, et 800 livres de rente s'il n'y en a pas.
      À la suite: 1701, 26 avril. Quittance par Gilles-Marie Oppenord et Antoinette Bérard, sa femme, des 22.500 livres de la dot, et quittance par Gilles-Marie Oppenord de 32.500 livres sur les 62.500 livres promises par son père.
      Documents du Minutier central concernant l'histoire de l'art (1700-1750), par Mireille Rambaud, tome II [études I à X, soit 2357 actes], Paris, Archives nationales, 1971, p. 139 (instrument de recherche imprimé dématérialisé, certaines notices sont plus détaillées dans la version intégrale accessible en ligne par la rubrique 'Autres instruments de recherche', voir contexte dans le Plan d’orientation général - Notaires de Paris, guides thématiques du Minutier).
    - BROCKMANS (Herman) ébéniste § Signature au mariage Offeur dt - Bérard, 23 janvier 1701; MC/ET/IV/306
      contrat de mariage; Brockmans, Herman
    - HERLALIX (Antoine) maître doreur rue Saint-Martin § Mariage, 30 janvier 1701; MC/ET/IV/306
      contrat de mariage; Herlalix, Antoine
    - Ferrier (Jean) maître brodeur Rue Aumaire § Inventaire après décès de sa femme, 17 mars 1707; MC/ET/IV/306
      inventaire; Ferrier, Jean
  - Minutes. 1701, 21 avril - 1701, 17 août, 21 avril 1701 - 17 août 1701; MC/ET/IV/307
    - HONGRIE (Nicolas de), maître peintre et sculpteur, rue de la Coutellerie § Obligation de 3000 livres, 25 avril 1701; MC/ET/IV/307
      obligation; Hongrie, Nicolas de
    - Constitution par le prévôt des marchands et les échevins de Paris au profit de François Noblesse, dessinateur ordinaire du roi, demeurant quai de l'Horloge, de 200 livres de rente héréditaire assignées sur soixante-trois maisons sises sur le pont Notre-Dame, et sur plusieurs autres maisons, boucheries et places situées au Marché-Neuf, appartenant à la ville de Paris, ainsi que sur les biens de l'octroi et tous autres biens et revenus de la ville, moyennant 4.000 livres., 13 mai 1701; MC/ET/IV/307
      Documents du Minutier central concernant l'histoire de l'art (1700-1750), par Mireille Rambaud, tome II [études I à X, soit 2357 actes], Paris, Archives nationales, 1971, p. 346 (instrument de recherche imprimé dématérialisé, certaines notices sont plus détaillées dans la version intégrale accessible en ligne par la rubrique 'Autres instruments de recherche', voir contexte dans le Plan d’orientation général - Notaires de Paris, guides thématiques du Minutier).
    - OPPENORDT (Alexandre Jean) ébéniste ordinaire du roi § Autorisation, 14 juillet 1701; MC/ET/IV/307
      Oppenordt, Alexandre Jean
    - Lucas (Guillaume), marchand orfèvre joaillier, quai de la Mégisserie § Bail à Gabriel Pommier, marchand orfèvre joaillier, 15 juillet 1701; MC/ET/IV/307
      bail; Lucas, Guillaume; Pommier, Gabriel
    - Pommier (Gabriel), marchand orfèvre joaillier, rue de la Vieille Joaillerie § Bail à .., 15 juillet 1701; MC/ET/IV/307
      bail; Pommier, Gabriel
    - OPPENORDT (Alexandre Jean) ébéniste ordinaire du Roi § Titre nouvel, 7 août 1701; MC/ET/IV/307
      titre nouvel; Oppenordt, Alexandre Jean
    - Acart (Jacques) maître doreur rue Guérin Boisseau § Testament de .., 31 octobre 1719; MC/ET/IV/307
      testament; Acart, Jacques
  - Minutes. 1701, 18 août - 1701, 18 août 1701 - 1701; MC/ET/IV/308
    - CARTIER Anne Brionde, boulanger, met en apprentissage pour 5 ans, son fils Jean, 22 ans, avec Charles Levimont, rue Taranne, s.d.d. § L'apprenti sera logé et nourri et blanchi, 11 septembre 1701; MC/ET/IV/308
    - Francis Renouard, menuisier, soldat § Invalides, met en apprentissage son fils Jean 17 ans, pour six ans, avec Jacques d'Amour, rue de la Vannerie, s.d.d. L'apprenti est logé, nourri et blanchi, 12 septembre 1701; MC/ET/IV/308
      contrat d'apprentissage; Renouard, Francis; Renouard, Jean; Amour, Jacques d'
    - Convention entre Antoine Subtil, auditeur ordinaire à la chambre des comptes, demeurant rue Saint-André-des-Arts, et François Gineste, conseiller du roi au Châtelet, demeurant rue Saint-Sauveur, tous deux créanciers de la succession de Mathurin Dury, architecte, et de celle de sa femme Marguerite Aubert, en cette qualité ayant droit de saisie sur les loyers de deux maisons appartenant à la succession dudit Dury, l'une sise rue Montmartre, occupée par Jules Malingre, notaire, l'autre sise rue Neuve-Saint-Eustache, occupée par le sieur de Coiffy, secrétaire du roi, au sujet de la perception des loyers desdites maisons., 15 septembre 1701; MC/ET/IV/308
      Documents du Minutier central concernant l'histoire de l'art (1700-1750), par Mireille Rambaud, tome II [études I à X, soit 2357 actes], Paris, Archives nationales, 1971, p. 71 (instrument de recherche imprimé dématérialisé, certaines notices sont plus détaillées dans la version intégrale accessible en ligne par la rubrique 'Autres instruments de recherche', voir contexte dans le Plan d’orientation général - Notaires de Paris, guides thématiques du Minutier).
    - Deroussy (Claude et Thomas), marchands orfèvres, rue de Gesvres § Procuration à Nicolas de Hongrie, peintre et sculpteur, 15 septembre 1701; MC/ET/IV/308
      procuration; Deroussy, Claude; Deroussy Thomas; Hongrie, Nicolas de
    - Contrat de mariage entre Jean-Jacques Piton, maître de musique, demeurant rue Sainte-Croixde-la-Bretonnerie, fils de défunt Jean Piton, maître écrivain à Lagny, et de Léonarde de L’Hospital, et Marie-Madeleine Boudrelle, fille de défunt Jacques Boudrelle, marchand teinturier. Parmi les témoins: de Francine, maître d’hôtel ordinaire du roi, le sieur Pererre, maître de l’Opéra de Rouen, amis de Jean-Jacques., 26 septembre 1701; MC/ET/IV/308
      Origine de l’information:
      Musique XVIIIe siècle, par Madeleine Jurgens, Mireille Rambaud, Valérie Brousselle, 1963, 1984-1996 (fichier papier entièrement dématérialisé; voir contexte dans le Plan d’orientation général - Notaires de Paris, guides thématiques du Minutier).
      Date de révision: 2014 (MV.Vaillant)
      Date de création de la notice: 2013
      musicien; écrivain; teinturier blanchisseur; négociant; maître d'hôtel; contrat de mariage; Piton, Jean Jacques; Piton, Jean; L'Hospital, Léonarde de; Boudrelle, Marie-Madeleine; Boudrelle, Jacques; Francine, Jean Nicolas de; Pererre; Sainte-Croix-de-la-Bretonnerie (rue); Rouen (Seine-Maritime); officier de la Bouche du roi (Ancien Régime); Lagny-sur-Marne (Seine-et-Marne)
    - MARGUILLIER (Jean) maître doreur rue des Gravilliers § Testament, 8 octobre 1701; MC/ET/IV/308
      testament; Marguillier, Jean
    - DUCLOS (Francis) maître maçon entrepreneur Saint Germain en Laye § Quittance, 10 octobre 1701; MC/ET/IV/308
      quittance; Duclos, Francis
    - OPPENORDT (Alexandre Jean) ébéniste ordinaire du roi § Bail, 21 octobre 1701; MC/ET/IV/308
    - Quittance par Nicolas Lievain à Jacques Daverdoing, de 1.237 livres 14 sols, prix des travaux supplémentaires faits pour la construction d'une maison sur les fossés de l'ancienne Estrapade, dont la façade est sur la rue de Fourcy., 10 novembre 1701; MC/ET/IV/308
    - Contrat de mariage en présence de Nicolas Caron, organiste, témoin., 11 novembre 1701; MC/ET/IV/308
      contrat de mariage; Caron, Nicolas; musicien
    - HEU (Charles) maître fondeur rue de la Savaterie § Testament, 24 novembre 1701; MC/ET/IV/308
      testament; Heu, Charles
    - DEVENCE (Jean) marchand joaillier rue du Cygne § Inv. après décès de sa femme, 17 décembre 1701; MC/ET/IV/308
      inventaire; Devence, Jean
  - Minutes. 1702, janvier - 1702, mars, janvier 1702 - mars 1702; MC/ET/IV/309; Document détérioré.
    - HUBIN (Louis) émailleur ordinaire du Roi Rue Saint-Martin § Convention passé par .., 31 mai 1700; MC/ET/IV/309
      Hubin, Louis
    - Lucas (Guillaume), orfèvre, quai de la Mégisserie § Inventaire après décès de Laurent (Nicole), janvier 1702; MC/ET/IV/309
      inventaire après décès; Lucas, Guillaume
    - BARBIER (Pierre) Maître potier d'étain Montargis § Constitution, janvier 1702; MC/ET/IV/309
      constitution de rente; Barbier, Pierre
    - Quittance. Charles Varin, maître à danser, rue Neuve-Sainte-Geneviève., 14 janvier 1702; MC/ET/IV/309; ACTE EN MAUVAIS ETAT
      Musique XVIIIe siècle, danseurs (1.088 actes), par Madeleine Jurgens, Mireille Rambaud, Valérie Brousselle, 1963, 1984-1996. Le fichier a été traité pour la partie 'danseurs'.(fichier papier entièrement dématérialisé; voir contexte dans le Plan d’orientation général - Notaires de Paris, guides thématiques du Minutier).
      Date de création de la notice: 2005
      quittance; Valois, François; enseignant; danseur
    - Constitution. Charles Varin, maître à danser, rue Neuve-Sainte-Geneviève., 14 janvier 1702; MC/ET/IV/309; ACTE EN MAUVAIS ETAT
      constitution de rente; Valois, François; enseignant; danseur
    - DUMOUSTIER (Nicolas) Maître Cartier § Vente, 20 janvier 1702; MC/ET/IV/309
      acte de vente; Dumoustier, Nicolas
    - HUREL (Estienne) Maître Cartier Rue de la Parfumerie. § Vente, 20 janvier 1702; MC/ET/IV/309
      acte de vente; Hurel, Estienne
    - HAUT ROUX (François) Maître brodeur Rue Beauregard § Quittance (2 actes), 3 février 1702; MC/ET/IV/309
      quittance; Haut Roux, François
    - Lucas (Guillaume), marchand orfèvre, quai de la Mégisserie § Partage, 3 février 1702; MC/ET/IV/309
      partage; Lucas, Guillaume
    - MARTINOT (Henry) Horloger Galerie du Louvre § Partage, 3 février 1702; MC/ET/IV/309
      partage; Martinot, Henry
    - DULUT (Denis François) Maître potier d'étain Rue Saint Antoine § Déposition., 8 février 1702; MC/ET/IV/309
    - LUCAS (Jean Baptiste) Joaillier § Notification et liquéfication, 22 février 1702; MC/ET/IV/309
      Lucas, Jean Baptiste
    - Lucas (Guillaume), orfèvre § Notification et requification déposée, 22 février 1702; MC/ET/IV/309
      Lucas, Guillaume
    - MARTINOT (Henry) Horloger ordinaire du Roi § Modification et signification déposée, 22 février 1702; MC/ET/IV/309
      Martinot, Henry
    - MARTINOT (Gilles) Horloger ordinaire du Roi § Notification et Acquification, 22 février 1702; MC/ET/IV/309
      Martinot, Gilles
    - HARDY (Jean Louis) Maître doreur Rue [illisible] § Inventaire aps ds de la tante de .., 23 février 1702; MC/ET/IV/309
      inventaire; Hardy, Jean Louis
    - BEHAGLE (Philippe) entrepreneur de la manufacture Royale des Tapisseries Beauvais § Depost, 24 février 1702; MC/ET/IV/309
      Behagle, Philippe
    - PEZANT (Gilles) Maître Cartier Rue Michel Comte § Cession et vente, 3 mars 1702; MC/ET/IV/309
      acte de vente; Pezant, Gilles
    - ROSSIGNOL (Pierre) tapissier valet de chambre du Roi Rue Neuve Saint-Benoist § Titre nouvel, 4 mars 1702; MC/ET/IV/309
      titre nouvel; Rossignol, Pierre
    - BEHAGLE (Philippe) Entrepreneur de la manufacture et Tapisserie de Beauvais Rue du Petit Lyon-Paris § Renonciation., 8 mars 1702; MC/ET/IV/309
    - MOGINET (Didier) Evantailliste Rue Saint-Martin § Quittances, 16 mars 1702; MC/ET/IV/309
      quittance; Moginet, Didier
    - NOGENT (Henri de) Maître tapissier Quai de Bourbois § mise en apprentissage chez .., 16 mars 1702; MC/ET/IV/309
      contrat d'apprentissage; Nogent, Henri de
    - TAPISSIER (apprentissage de) § Mise en apprentissage par DESQUINEMARE, maître de pension de son fils Nicolas, âgé de 16 ans, et pour 6 ans chez NOGENT (Henri de) maître tapissier qui le nourrira, logera, fera blanchir son linge l'entretiendra d'habits pour la somme de 100 livres, 16 mars 1702; MC/ET/IV/309
    - Contrat d'apprentissage, comme alloué, pour vingt mois, au profit d'Henri Bourdin, orphelin, passé entre Louis Priquet, sieur du Breuil, contrôleur ordinaire du prince de Condé, et Julien Gente, maître sculpteur, demeurant rue Sainte-Marguerite, au faubourg Saint-Antoine, moyennant 50 livres payées comptant. L'apprenti sera logé, nourri et blanchi., 17 mars 1702; MC/ET/IV/309
      Documents du Minutier central concernant l'histoire de l'art (1700-1750), par Mireille Rambaud, tome II [études I à X, soit 2357 actes], Paris, Archives nationales, 1971, p. 554 (instrument de recherche imprimé dématérialisé, certaines notices sont plus détaillées dans la version intégrale accessible en ligne par la rubrique 'Autres instruments de recherche', voir contexte dans le Plan d’orientation général - Notaires de Paris, guides thématiques du Minutier).
    - MARTINOT (Gilles) Horloger ordinaire du Roi .. § Titre nouvel, 21 mars 1702; MC/ET/IV/309
    - GAUTIER (François) Maître menuisier Rue de Clery § Transport de rente., 22 mars 1702; MC/ET/IV/309
      transport de droits; Gautier, François
    - Reusse (Pierre), maître menuisier § Transport de rente., 22 mars 1702; MC/ET/IV/309
      transport de droits; Reusse, Pierre
    - L'HOSPITAL (Pierre de) Tapissier Rue de la Harpe § Mariage de la fille de .., 23 mars 1702; MC/ET/IV/309
      contrat de mariage; L'Hospital, Pierre de
    - MARTINOT (Gilles) Horloger ordinaire du Roi § Titre nouvel en faveur de la veuve de .., 24 mars 1702; MC/ET/IV/309
    - GODEFROY (Charles) Maître serrurier Rue Saint-Anne § Vente d'outils, 8 avril 1702; MC/ET/IV/309
      acte de vente; Godefroy, Charles
    - DUMOUTIER (Nicolas) Maître Cartier Rue de la Juiverie § Cession et vente., 3 mai 1702; MC/ET/IV/309
      acte de vente; Dumoutier, Nicolas
    - GENTE (Julien) Maître sculpteur Rue Saint-Marguerite § Mise en apprentissage chez .., 17 mai 1702; MC/ET/IV/309
      contrat d'apprentissage; Gente, Julien
    - DULUT (Jean) Maître potier d'étain. § Titre nouvel, 21 mai 1702; MC/ET/IV/309
      titre nouvel; Dulut, Jean
    - Lucas (Guillaume), orfèvre § Titre nouvel, 24 mai 1702; MC/ET/IV/309
      titre nouvel; Lucas, Guillaume
  - Minutes. 1702, avril - 1702, mai, avril 1702 - mai 1702; MC/ET/IV/310; Document détérioré.
    - Bail (Alexandre-Jean Oppenordt), 26 avril 1702; MC/ET/IV/310
    - HUYON (Philippe) Maître fondeur Rue de la Corroyene § Renonciation .., 23 mai 1702; MC/ET/IV/310
      Huyon, Philippe
    - LIEVAIN (Nicolas) Maître maçon Rue Transnonain § Quittance, 22 juillet 1702; MC/ET/IV/310
    - OPPENORDT (Alexandre Jean) Ébéniste ordinaire du Roi Galeries de Louvre § Bail, 29 août 1702; MC/ET/IV/310
  - Minutes. 1702, juin - 1702, août, juin 1702 - août 1702; MC/ET/IV/311; Document détérioré.
    - LUCAS (J. Baptiste) Joaillier Rue de la Vieille Joaillerie § Consentement .., 11 juin 1702; MC/ET/IV/311
    - MARTINOT (Henry) Horloger ordinaire du Roi Galerie du Louvre § Consentement donné, 11 juin 1702; MC/ET/IV/311
    - CHAPPRI (François) Maître potier d'étain Grand rue du faubourg Saint-Denis § Mise en apprentissage chez .., 6 juillet 1702; MC/ET/IV/311
      contrat d'apprentissage; Chappri, François
    - POTIE d'ETAIN (apprentissage de) § mise en apprentissage par Delecluse, larmoaire de son fils Pierre âgé de 16 ans pendant 6 ans chez CHAPPRI (François) qui le loge, nourri, blanchi traite humainement, l'entretenir, pour la somme de 50 livres, 6 juillet 1702; MC/ET/IV/311
    - Filassier (Jean), orfèvre, rue des Carmes § Renonciation .., 7 juillet 1702; MC/ET/IV/311
      renonciation; Filassier, Jean
    - JUMELLE (Isaac) Maître menuisier des Plaisirs du Roi § Extrait normande .., 17 juillet 1702; MC/ET/IV/311
      Jumelle, Isaac
    - FRAMBOURG (Antoine) Brodeur Copenhague § Transport de droits successif, 19 juillet 1702; MC/ET/IV/311
      transport de droits; Frambourg, Antoine
    - REY Maître brodeur Rue Neuve Saint-Denis § Transport de droits successifs, 19 juillet 1702; MC/ET/IV/311
      transport de droits
    - FOUCHER (Nicolas) Maître tapissier faubourg Saint-Antoine § Mise en apprentissage du fils de .., 24 juillet 1702; MC/ET/IV/311
      contrat d'apprentissage; Foucher, Nicolas
    - POCHARD (François) Maître fondeur Paris § quittance de rachat Mainlevée (2 actes), 29 juillet 1702; MC/ET/IV/311
      quittance; Pochard, François
    - Constitution (Alexandre-Jean Oppenordt), 8 août 1702; MC/ET/IV/311
      constitution de rente; Oppenordt, Alexandre Jean
    - OPPENORDT (Alexandre Jean) Ebéniste ordinaire du Roi Rue Champ Fleury § Constitution de rente pour -, 8 août 1702; MC/ET/IV/311
    - Remboursement concernant Guillaume Nivers, organiste ordinaire de la musique du roi, demeurant rue Férou., 11 août 1702; MC/ET/IV/311
      quittance; Nivers, Guillaume; musicien; Férou (rue)
    - HARDY (Louis) Maître doreur Rue Montmartre § Vente par .., 21 août 1702; MC/ET/IV/311
      acte de vente; Hardy, Louis
  - Minutes. 1702, septembre - 1702, décembre, septembre 1702 - décembre 1702; MC/ET/IV/312; Document détérioré.
    - Bail (Alexandre-Jean Oppenordt), 2 septembre 1702; MC/ET/IV/312
    - OPPENORDT (Jean Alexandre) Ebéniste ordinaire du Roi Rue Champ Fleury § Bail par .., 2 septembre 1702; MC/ET/IV/312
      bail; Oppenordt, Jean Alexandre
    - Obligation (Alexandre-Jean Oppenordt), 7 septembre 1702; MC/ET/IV/312
      obligation; Oppenordt, Alexandre Jean
    - OPPENORDT (Jean Alexandre) Ebéniste ordinaire du Roi Rue Champ Fleury § Obligation .., 7 septembre 1702; MC/ET/IV/312
      obligation; Oppenordt, Jean Alexandre
    - HUBIN (Louis) émailleur ordinaire du Roi Saint Martin § Mariage de .., 22 septembre 1702; MC/ET/IV/312
      contrat de mariage; Hubin, Louis
    - Bail (Alexandre-Jean Oppenordt), 4 octobre 1702; MC/ET/IV/312
    - OPPENORDT (Jean Alexandre) Ebéniste ordinaire du Roi Rue Champ Fleury § Bail par .. (autres), 4 octobre 1702; MC/ET/IV/312